# 05 年改制账务处理的请教

提问人：sunwarchan 时间：2010-09-19 15:52:57
请问版主和各位前辈： 1 、 2005 年时的改制，账是否是延续原公司还是要新设？是否必须按评估结果调账？ 2 、原对外投资20%比例以下的成本法投资，是否在评估时要按对方净资产比例评估并调账？ 3 、如果原来按评估后的比例调整过长期投资账面价值了，现在执行新企业会计制度，这些成本法的投资是否应按最初始投资成本调整？
谢谢！

回答人：chenyiwei
回复 楼主 sunwarchan 的帖子 1 、如果 2005 年时的改制是由非公司制企业（全民或集体）根据财企[2002]313号、财企[2005]12号等相关规定改建为有限责任公司或者股份有限公司，则应按规定根据评估值进行帐务调整。 2 、应当在改制实施日（改制后新公司完成工商登记的日期），对原企业各项资产、负债按照评估值调整，调整后的帐面价值就构成了新公司会计核算的新的历史成本基础。转为执行新准则时，如果涉及对子公司的投资由权益法改为成本法等事项的，应当以改制完成日的长期股权投资帐面价值作为长期投资成本法下的初始成本，不再往前追溯。

回答人：chenyiwei
回复 板凳 sunwarchan 的帖子改制后的企业，按照评估增值后的净资产折合为实收资本，因此帐面上不会再有资本公积，自然也就不存在“资本公积如何处理”的问题。改制后企业应当按照投资准则的规定计量投资处置损益，其中作为减项的投资成本应当是该项投资的经评估价值，或者以评估值为基础调整计算后的金额（如对该项投资采用权益法核算，或者计提过减值准备的）。投资比例小于20%用成本法核算的情形也是以评估值作为历史成本。

回答人：chenyiwei
回复 地板 sunwarchan 的帖子不可以。

回答人：chenyiwei
回复 8 楼 釜山 的帖子个人没有接触过这方面的实务。但个人理解：由于股份合作制企业和公司制企业的运作机制不同，股份合作制企业改建为公司应当视同改制处理，对资产进行评估，并按评估值进行帐务调整。